Inventaris van het archief van de familie Cort van der Linden en aanverwante geslachten, (1480) 1634-1935
Nationaal Archief, Den Haag
- Supplement 2003, XIII
  - Pieter Willem Adrianus Cort van der Linden (1846-1935) en Johanna Cornelia de Koning (1861-1949)
    - Pieter Willem Adrianus Cort van der Linden, a)
      - Persoonlijk leven
        - Kranten- en tijdschriftartikelen naar aanleiding van zijn overlijden, met ingekomen tekst van de grafrede van minister-president H. Colijn, getypt., Juli 1935; 559
        - Manuscript van een levensbeschrijving van P.W.A. Cort van der Linden., Z.j. (ca. 1935); 560
        - Lijst van instellingen en scholen van het openbaar onderwijs in Den Haag., Z.j.; 561
      - Openbaar leven
        - Ingekomen exemplaar van Het huwelijk van koningin Wilhelmina, Tweede premieprachtwerk van De wereldkroniek., 1901; 621
          Cort van der Linde had als minister van Justitie een leidende rol bij de ceremonie. Zie hiervoor nr. 240 en zijn toespraak in nr. 312.
        - Kranten- en tijdschriftartikelen met algemene karakteristieken van Cort van der Linden als oud-minister van Justitie en oud-minister-president., 1902-1928; 562
        - Krantenartikelen over Cort van der Linden als lid van de Raad van State., 1902, 1934; 563
        - Krantenartikelen over Cort van der Linden als minister en voorzitter van de ministerraad., 1913-1917; 564
        - Spotprenten van Joh. Braakensiek uit De Amsterdammer over het ministerie Cort van der Linden., 1913-1916; 565
        - Krantenartikelen naar aanleiding van zijn benoeming tot Minister van Staat, met ingekomen telegram van koningin Wilhelmina., Januari -februari 1915; 566
          Zie voor andere felicitaties nr. 261.
        - Krantenartikelen over de algemene beschouwingen van de Tweede Kamer over de troonrede en de rijksbegroting, met tekst van de Troonrede en van de memorie van antwoord van Cort van der Linden in 1917., 1915-1917; 567
        - De maandagmorgen, krant gewijd aan de ineenstorting van het Duitse keizerrijk., 11 november 1918; 568
        - Persoonlijke aantekeningen, mogelijk als ontwerp van memoires over zijn beleid als minister-president., Z.j. (na 1918); 569
        - Krantenknipsel over de overbrenging van het borstbeeld van B.J.C. Loder naar het Vredespaleis als schenking van het Rijk aan de Carnegiestichting en over de dankrede van Cort van der Linden als voorzitter van de stichting., 30 november 1923; 570
        - Krantenartikelen over een huldiging van Cort van der Linden bij de herdenking van 20 jaar na de mobilisatie., Augustus - september 1924; 571
        - Ontwerp van een brief aan J. Kosters. voorgedragen kandidaat voor het Permanente Hof van Internationale Justitie over de benoeming van W.J.M. van Eysinga., Z.j. (1931); 572
    - Johanna Cornelia de Koning, b)
      - Verslag van haar belevenissen tijdens de inhuldiging van koningin Wilhelmina tot aan haar eedsaflegging., 6 oktober 1989; 573
      - Handgeschreven menukaart van een kerstdiner, met achterop geschreven gedicht., 25 december 1912; 574
      - Ingekomen brieven van haar zoon Jacobus D. Cort van der Linden., 1912 en z.j. (1913); 575
      - Testament, met codicillen en een taxatieverslag van haar goederen., 1912-1941 en z.j.(mogelijk later); 576
      - Bewijs van lidmaatschap van het Nederlandse Rode Kruis, met ingekomen oproep tot ondersteuning van Nederlandse hulp aan alle oorlogvoerende staten via het Rode Kruis., 1945 en z.j. (1914-1918); 577
      - Stukken betreffende J.C. de Koning als presidente van het propaganda-comité van de Vereeniging 'Pro Juventute'., 1919-1923; 578-579
        - Ingekomen brieven van het hoofdbestuur, met programma van een soirée, ontworpen door J. Toorop in 1919, ongedateerde drukproeven van een gedicht voor een sinterklaascollecte van Koos Speenhoff en lijst van voor deze collecte aangeschreven muziekgezelschappen. 1919-1923, 578
        - Affiche voor een Pro Juventute collecte, ontworpen door J. van der Hem. Z.j., 579
      - Ingekomen brieven van haar vriendin Pia van Nispen tot Pannerden., 1924-1932 en z.j.; 580
      - Ingekomen uitnodiging voor de bijwoning van de aanbieding van een huldeblijk door de Nederlandse vrouwen aan de koningin-moeder Emma., Januari 1929; 581
      - Handtekeningenlijst van deelnemers van een diner of soiree op 30 januari 1931., 582
      - Eigenhandig verslag over een visite van Koningin Wilhelmina en prinses Juliana ten huize van P.W.A. Cort van der Linden op 18 april 1935., Z.j.; 583
      - Stamkaart voor de distributie, met bewijzen an een inwonigsvergunning., 1941-1946; 584
      - Afschriften van een gedicht van A. Stevenson., Z.j.; 585
      - Handwerkinstructies voor het maken van frivolités en boerenbont, uitgegeven door het Nederlandsche Roode Kruis., Z.j.; 586
      - Verzameling lakstempels met familiewapens., Z.j.; 587
  - Jan Rudolph Anne Cort van der Linden (1858.-1923).
    Jan Rudolph Anne is de tweede zoon van Gijsbert Martinus van der Linden en Jaoba Henrietta Wttewael
    - Kwitantie voor de kosten van zijn begrafenis., 3 september 1923; 588
  - Jacobus Cort van der Linden (1882-1913)
    Jacobus, de tweede zoon van P.W.A. Cort van der Linden en Johanna Cornelia de Koning (de oudste, Gijsbertus Martinus, overleed op tienjarige leeftijd in 1891) was provinciaal griffier in Groningen, toen hij in 1913 omkwam bij de treinramp in Beilen. Zie nader inv.nrs. 186 en 552.
    - Menukaart van zijn promotiediner., Z.j.; 589
    - Provinciale Groninger courant, houdende door de provinciale griffier Cort van der Linden gecontrasigneerde ambtelijke mededelingen over stremmingen in het Eemskanaal., 31 juli 1908; 590
    - Ingekomen brief van zijn moeder Johanna Cornelia. de Koning, Z.j. (na augustus1913); 591
      In de brief is sprake van een belangrijke redevoering van zijn vader als voorzitter van de ministerraad.
  - Rudolph.Adrianus Damas Cort van der Linden (1886-1965)
    Rudolph Adrianus Damas is de tweede zoon van P.W.A. Cort van der Linden en Johanna Cornelia de Koning. Hij was van beroep civiel ingenieur, maar was ook componist en leerling van Arnold Schónberg.
    - Ingekomen brieven van zijn vader P.W.A. Cort van der Linden., Juli, oktober 1919; 592
    - Krantenknipsels van het avondblad van Het vaderland met een recensie van R.A.D. Cort van der Lindens Harmonische principesn voor het begrip van muziek, met ingebonden herdruk., 6 april 1924; 593
      Het besproken boek bevindt zich in nr. 174.
    - Brief van Rudolph Cort van der Linde aan zijn echtgenote Otteline, 22 april 1944; 594
    - Titelblad en omslag van een compositie Odalisken bij een gedicht van Louis Couperis voor altstem en vleugelpiano., Z.j.; 595
    - Fotografisch portret van Cort van der Linden., Z.j.; 596
    - Doorslag van een brief aan koningin Wilhelmina ten geleide van een manuscript van zijn vader P.W.A. Cort van der Linden, houdende tevens mededelingen over zijn pogingen om tijdens de oorlog de Noordzee naar Engeland over te steken., 4 oktober 1945; 597
    - Hypotheek, verstrekt door F.W. de Koning aan ir. R.A.D. Cort van der Linden te la Planière, Zwitserland, ten overstaan van W. Groen, notaris te 's-Gravenhage., 22 februari 1961; 598
  - Pieter Willem Jacob Henri Cort van der Linden (1893-1969
    Pieter Willem Jacob Henri is de derde zoon van P.W.A. Cort van der Linden en Johanna Cornelia de Koning Hij was na zijn studie werkzaam bij een werkgeversorganisatie en in 1926 algemeen secretaris werd van het na fusie ontstane Verbond van Nederlandse Werkgevers. Werd als 41-jarige benoemd tot burgemeester van Groningen en bleef dat - met onderbreking tijdens de oorlogsjaren - tot 1951. Was vanaf 1951 vijftien jaar lid van de Raad van State.
    - De nieuwe courant, houdende bericht van zijn kandidaatsexamen in de rechten aan de rijksuniversiteit te Leiden., 2 oktober 1913; 599
    - Economisch-statistische berichten, met een vervolgartikel van Cort van der Linden over de ontwerpwet ter verkorting van de arbeidsduur., Juli 1919; 600
    - Correspondentie met F.W. Ludwig, notaris in Amsterdam naar aanleiding van zijn uitsluiting van het beheer van de nalatenschap van de weduwe P. W. de Koning-van der Linden., 6 oktober 1931 en z.j.; 601
    - De Nederlandsche Werkgever, orgaan van het Verbond van Nederlandsche Werkgevers, met artikelen van Cort van der Linden ter afscheid als redacteur van het blad en algemeen secretaris van het verbond., September 1934; 602
    - Krantenartikelen over zijn aantreden en eerste optreden als burgemeester van Groningen., September - oktober 1934; 603
    - Tekst van een redevoering bij de overdracht van een geschilderd portret van zijn vader P.W.A. Cort van der Linden aan de Tweede Kamer., Z.j.; 604
    - Doorslag van een brief aan de burgemeester van Den Haag door de erven van P.W. de Koning met verzoek om een plaats van hun (groot)vader in het familiegraf in de Scheveningse Bosjes., 23 mei 1942; 605
    - Overdruk uit de Groningse volksalmanak van de redevoering van Cort van der Linden als burgemeester van Groningen bij de overdracht van de gerestaureerde Martinitoren aan de stad op, 17 september 1948; 606
    - Ingekomen brieven van prof. mr. C.W. de Vries. met bijgevoegde tekst van zijn afscheidsrede over P.W.A. Cort van der Linden en de grondwetsherziening van 1916., 1952; 607
    - Ingekomen brief van F.M. Bloemen, houdende verzoek om mededelingen voor zijn proefschrift over P.W.A. Cort van der Linden., Z.j.; 608
    - Akten, houdende slotafrekeningen van de nalatenschap van A.M. Hoyer-de Koning door F. van der Veen, notaris in Amsterdam., 1959, 1960; 609
    - Stukken betreffende zijn beschikking over als mede-erfgenaam van P.W. de Koning over door erflater in bruikleen gegeven schilderijen van Hercules Seghers aan het rembrandtshuis en over de daaruit voorgekomen baten., 1962 - 1963; 610
  - Pieter Willem Adriaan Gijsbert Cort van der Linden (geb. 1919).
    Pieter Willem Adriaan Gijsbert was een zoon van Pieter Willem Jacob Henri Cort van der Linden.
    - Testamenten van Cort van der Linden en zijn echtgenote C. Thomassen, verleden voor C.A. Hattinga van 't Sant, notaris de 's-Gravenhage., 21 april 1965; 611
    - Ingekomen brief van "Oom Dirk" als dank voor felicitaties voor zijn achtentachtigste verjaardag., 12 mei 1976; 612
  - Verzamelde stukken
    - Uittreksel van een testament van Job Cornelisz. en Machteldje Leendertsdr, 25 november 1712., 613
    - Extract uit het testament van Hendricus van der Vugt door Adries Gars, notaris in Dordrecht, wegens een legaat aan de Grote Kerk., 12 november 1744; 614
    - Onderhandse akte, houdende de overdracht van de nagelaten sieraden van Hendrik Troeman aan zijn dochter Magdalena via de voogdij van n.n. van der Gans., 22 juni 1745; 615
    - Levensbeschrijving van Willem Damasz. van der Linden (Wilhelmus Damasi Lindanus). Uittreksel uit de Hollandsche, Zeeuwsche en Friesche Chronyk van P. Scriverius. Latijn., Z.j.; 616
    - Blad uit een bijbel, met aantekeningen van Leenders, gehuwd met Anna Wernaers Schouwen over zijn familie in 1663-1681., Z.j.; 617
    - Testament van Clementia van Beaumont, vrouw van De Cleyne Linde, weduwe van Hans Meertensz., ambachtsheer van Barendrecht en Hollands Ambacht, veleden voor Daniel Eelbo, notaris in Dordrecht, 10 februari 1640. Afschrift., 1664; 618
      De familie de Beaumont is zijdelings verwant met de familie Van der Linden, doordat Herman Otto van der Linden, een neveu van Gijsbert Martinus huwde met ... Boudewijns, dochter van .... Beaumont.
    - Lijst van handtekeningen van deelnemers aan een promotiepartij te Leiden., 8 mei 1861; 619
      Het stuk is in drie vouwen doormidden gescheurd en kan niet zonder restauratie in originali aan het publiek beschikbaar worden gesteld.
    - Als de maaltijd komt, toneelstuk van n.n., getypt, met een toneelstuk Menschen van hun tijd door Hildegard, in een niet nader beschreven tijdschrift. Gedrukt., Z.j. (begin 20e eeuw); 622
    - Afschriften van het gedicht If van Rudyard Kipling, in schoolschrift en als wandversiering., Z.j.; 623
    - Genealogische aantekeningen en correspondentie, met stambomen en kwartierstaten van de families Van der Linden, Cort van der Linden, Van der Eyck, Beaumont, Heyligers en aanverwante families., Z.j. (19e -20e eeuw); 624
      De stukken zijn opgemaakt door Gijsbert Martinus van der Linden (1812-1888) en verschillende onbekende handen.
- Supplement 2013, IX
  De onderstaande inventarisnummers zijn aangetroffen in de oorsponkelijke inventarisnummers 135 en 136.
  - Archiefstukken van Gijsbert Martinus van der Linden
    - Ontwerpen van gedichten., Z.j.; 625; 2 stukken
    - Plaatsbewijs voor de tribune in de Eerste Kamer., Z.j.; 626; 1 stuk
    - Rijmpje “op de stopwoorden van minister [H.] van Sonsbeeck”., Z.j.(1849-1852); 627; 1 stuk
    - Aantekening voor het bepalen van de weekdag bij een gegeven datum., Z.j.; 628
    - Schetstekening van de toren van de kerk te Houten., Z.j.; 629
    - Portefeuilleblad van de Leesvereeniging voor Regts- en Staatswetenschappen., Z.j.; 630
      Als verpakkingsmateriaal gebruikt voor inventarisnummer 136 van het archief Cort van der Linden en van het daarvoor bestemde etiket voorzien.
  - Reissouvenirs en niet geplaatste personalia
    - “Het Onze vader ter grootte van een stuijver” door J. Korevaar. Van decoraties voorziene proeven in fijnschrijven in twee varianten., 1788 februari 23 en z.j.; 631; 2 stukken
    - Afschriften van teksten van het Raadsel van Nijmegen., Z.j. (18e en 19e eeuw); 632; 2 stukken
    - Ingekomen “aandenken” van een ‘schrijver-automaat’., Z.j.; 633; 2 stukken
      Een schrijver-automaat is een pop, die machinaal kan schrijven en die als attractie wordt vertoond.
    - Met aquarel ingekleurde daguerrotype van een dame., Z.j.(ca. 1860); 634; 1 stuk
    - Ingekomen foto van een woonhuis, genaamd Norton Place in Mercyside Cheshire, Engeland., Z.j. (laat 19e eeuw); 635; 1 stuk
      De fotograaf was gevestigd in Seacombe
    - Tekening van een windroos. Potlood., Z.j.; 636; 1 stuk
  - Geschiedenis en actualiteit
    De nummers zijn beschreven in volgorde van de daarin beschreven historische periode.
    Zie voor documentatie over filhellenisme inventarisnummer 664.
    - Verzamelde aantekeningen, gebundeld., Z.j.; 637-638; 2 omslagen
      - “Anecdoten, etc.”, beschrijving van merkwaardige historische en eigentijdse gebeurtenissen., 637
      - “Allerlei aardigheden, geen anekdoten”, beschrijving van merkwaardige wetenswaardigheden., 638
    - Afschrift van een keur van het Hoogheemraadschap van Rijnland houdende vergunning tot de doorvaart van Amsterdamse trekschuiten naar de Markt van Leiden, 16 december 1514, door W.C. de Bruyn Kops, met aantekeningen., 1863 april 24 en z.j.; 639; 1 stuk
    - Gedrukte jaartallenlijst van de vaderlandse geschiedenis over de periode 1604-1717. Gedrukt, met achterop nadere aantekeningen., Z.j. (eerste helft 19e eeuw).; 640
    - Gedrukt ‘voormanuscript’ van ‘Een fraai huweljk’ door J. de Witte van Citters, editie van brieven van Jan van Boxmeer over de levenswandel van zijn ex Geesie Remges van 3 maart 1775 met bijlagen uit 1764., 1866.; 641; 1 katern
    - Paspoort van het Kanton Uri, Zwitserland, uitgereikt aan Guisepp Antonio Agnello., 1792 mei 12.; 642
    - Verzameling personalia uit de bij Frankrijk ingelijfde Zuidelijke Nederlanden in een portefeuille “Passen”., 1795 juli 27 (9 Thermidor an 3); 643; 5 stukken
      Verklaring van goed gedrag van Augustin van Dam, uitgereikt door de Maire van Brussel.
      Paspoorten van Petrus van Ackere en Joseph Vavurste, uitgereikt door het bestuur van het kanton Kortrijk, 1796 februari 1 (12 Pluviose an 4)
      Formulier voor een vergunning voor Peter Schlenter om handel te mogen drijven in boomschors, uitgereikt door het gemeentebestuur van Raeren, kanton Walborn, 1797 juni 7 (20 Prairial an 5)
      Paspoort van Peter Schlenter, reizend koopman, uitgereikt door het bestuur van het kanton Walhorn, 1799 februari 5 (17 Pluviose an 7)
    - Karikatuur van Napoleon door n.n. tijdens de inlijvingsperiode. Ingekleurd., Z.j. (1810-1813).; 644; 1 stuk
    - “Beweisführung dasz Napoleon Bonaparte nie existirt hat”, afschrift uit H. Matten, Neueste Weltkunde, jrg. 1836, dl V (uitg. Aarau, Zwitserland), 645; 1 stuk
    - “Hardrijders op schaatsen, waarvan de snelheid bekend is” over de jaren 1809 – 1848, met afschrift van een krantenbericht over schaatsprestaties uit de Provinciale Friesche courant van 17 januari 1848., 646
    - Manuscript “Overeenstemming tusschen de val van Karel X en dien van Lodewijk Philips” [in Frankrijk, 1830 en 1848]., Z.j.; 647; 1 stuk
    - Fotografisch weergegeven propagandaprenten bij het begin van de Frans-Duitse Oorlog en tijdens de val van de Kerkelijke Staat, met afbeeldingen van Bismarck, Pius IX en Napoleon III (?)., 1870 en z.j.; 648; 4 stukken
    - Karikatuurtekening van keizer Napoleon III na de slag bij Sedan, met aantekeningen., 1870 oktober; 649
      Deze prenten werden indertijd in Den Haag op straat verhandeld.
    - Fotografische afbeelding van personen, vermomd als politici tijdens een maskerade of podiumvoorstelling., Z.j.; 650
      De linker figuur stelt Abraham Kuiper voor met De standaard in zijn hand. Mogelijk wordt hier de Coalitie voorgesteld.
    - Bladzijde van The World, uitgegeven in New York, met een beschrijving van het huis met geheime kamers en het crematorium van de seriemoordenaar H.H. Holmes., 1893 augustus 11; 651; 1 stuk
      Niet raadpleegbaar
      Het krantenpapier is erg bros en kan niet dan na restauratie aan het publiek beschikbaar worden gesteld.
    - “Amerika tegen Spanje”, nieuw amusant geduldspel, uitgegeven tijdens de Spaans-Amerikaanse oorlog om Cuba., 1898; 652; 1 stuk
  - Beeldende kunst
    - Afdrukken van etsen met afbeeldingen van boerengezelschappen door de Franse 17e-eeuwse kunstenaar J. Dassonville., Z.j.; 653; 3 stukken
    - Silhouetportretten van N.N., Z.j. (eind 18e eeuw); 654; 2 stukken
    - Potloodtekeningen van een vrouwenkop en profil met de haardracht van koningin Wilhelmina van Pruisen en van een hond Toutou., Z.j. (begin 19e eeuw); 655; 2 stukken
    - Potloodtekening van de beeldende kunstenaar Joannes van Liefland (1809-1861) in een kader van geperforeerd papier, gesigneerd., 1846 december 24.; 656; 1 stuk
    - Brievenportefeuille met op de voorzijde een als aquarel ingekleurde tekening., Z.j. (19e eeuw); 657; 1 stuk
  - Letterkunde
    De nummers beschreven in volgorde van de daarin beschreven historische periode
    - Afschriften van de vroegmiddeleeuwse sequenties Stabat mater en Dies irae door n.n., Z.j.; 658; 1 stuk
    - Blad met voorbeeldproef van het Nederlandse alfabet in kapitalen., Z.j. (17e eeuw); 659; 1 stuk
    - Afschriften van advertenties van kranten uit de 18e eeuw over in de handel zijnde gedichten van Johan van Beverwijck, Justina van der Veer e.a., Z.j.; 660; 1 stuk
    - Meditatio seria super tabacatione pipali, rejecta nasali et anathemazata knablativa. Fumus gloria mundi, schertsgedicht over het roken van tabak. Gedrukt, met afschrift door E. Bürman uit het mengelwerk voor de Studenten-Almanak voor 1823, Leiden 1823., 661
      Druk in 18e-eeuwse stijl, bedoeld als eerste prent bij de Studenten-Almanak
    - Manuscripten en afschriften van gedichten van Jacobus Bellamy, J.C.H. de Gay Fortman, H. Heine, Johannes Kinker, Gerrit van der Linde, Pieter Mounier, J. Roodenburg, Justus Schietspoel (mogelijk Johannes le Franq van Berkhey, Adam Simons, Pieter Vreede, A. van der Willigen, Jan van Woerd., 1823 en z.j.; 662; 1 stuk
    - Afschriften van een gedicht ‘Philemon of de drie wenschen, eene dichtmatige vertelling’, uit Vaderlandsche Letteroefeningen, jrg. 1828, p. 99-107, in verschillende handschriften., Z.j.; 663; 2 katernen
    - Afschriften van ‘Nieuwgriekse volksliederen’ uit Vaderlandsche Letteroefeningen, 1827, Mengelwerk II, p. 511 en 507, met verzameling anonieme liederen en rijmen., Z.j.; 664; 1 omslag
    - Anoniem afschrift van De keesiade, cento door J.J.A. Goeverneur, geschreven als student aan de universiteit van Groningen tijdens zijn tuchtrechtelijk huisarrest wegens een spotvers over het bordeelbezoek van de hoogleraar Kees de Waal in december 1827., Z.j.; 665
      De Keesiade verscheen in 1878 in druk. Het afschrift dateert van kort na het ontstaan van het gedicht in 1828.
    - Afschriften van gedichten van Jurriaan Moulin., 1827-1829; 666-667; 2 katernen
      De titel verwijst naar dichtbundels van Willem Bilderdijk.
      - “Rotsgalmende rekelzang of minneklagt uitgeboezemd door eenen Ridder van den Domper, oorspronkelijk verschenen in het mengelwwerk van de en later uitgegeven in Kampen. 1827, 666
      - Mijn leeftijd, eene opgerakelde navonkeling, door Spritus Lenis Moulin, cento van teksten uit het werk van Willem Bilderdijk, Kampen 1829, 667
    - Jesus Immanuel, in en door denzelve bekendmaking in het algemeen! Cento op basis van Bijbelteksten door Johannes Casparus Khek. Gedrukt, met achterop een cento van n.n,. in dezelfde stijl in handschrift., Z.j.; 668; 1 stuk
  - Humor en amusement
    - Reglement van het [kaartspel] fricotten. Manuscript, met aantekeningen., Z.j.; 669
    - Manuscript van n.n. in netschrift: ‘diverse soorten Israëliten”, met woordspelingen op bekende joodse achternamen., Z.j.; 670; 1 stuk
  - Buitenformaat prenten, te bergen als kaarten
    - Aanplakbiljetten voor een loterij voor het gasthuis en oudemannenhuis in Gouda., Z.j.(begin 17e eeuw); 671; 1 omslag
    - Exemplaren van The gallery of comicalities, deel 2, bijlage bij Bell’s life in London, in twee drukken., 1832 najaar; 673; 2 katernen
    - Centsprent Les bains de mer en France, humoristische afbeeldingen van Cham. Houtgravure in kleurendruk., Z.j.(ca. 1850); 674
    - Groote gelegenheids-voorstelling in de hoogere escamatage dramatiek, biologie en legèr de main […], Spotprent op de ondergang van de Afrikaansche Handel Maatschappij van Lodewijk Pincoffs., 1879; 672; 1 stuk
      De prent is in duodecimoformaat gevouwen en vertoont op de vouwrand scheuren. Zij kan niet dan na restauratie aan het publiek beschikbaar worden gesteld.
    - Bladzijden uit Le figaro met wekelijkse spotprenten van Caran d’Ache: Théorie sur les noms des officiers du 1566. régiment d’infanterie; La sécurité en chemin de fer., 1895 december 2, 9.; 675